【裁判字號】    98,訴,1593
【裁判日期】    990416
【裁判案由】    損害賠償等
【裁判全文】
臺灣桃園地方法民事裁定                98年度訴字第1593號
原      告  游輝祿即新力企業社
訴訟代理人  蔡榮德律師
被      告  國鎬金屬企業有限公司
法定代理人  乙○○
被      告  丙○○
上列二人共同
訴訟代理人  謝秉錡律師
複代理人    田佳禾律師
被      告  甲○○    住桃園縣大園鄉埔心村19鄰94之9號
上列當事人間請求損害賠償等事件，本院裁定如下：
    主  文
本件於本院九十六年度訴字第一○四五號損害賠償事件訴訟終結
前，停止訴訟程序。
    理  由
一、按訴訟全部或一部之裁判，以他訴訟之法律關係是否成立為
    據者，法院得在他訴訟終結前，以裁定停止訴訟程序，民事
    訴訟法第182 條第1 項定有明文。
二、本件原告起訴主張：訴外人宏合鐵工廠股份有限公司（下稱
    宏合公司）委託原告於民國96年4 月19日運送RMS-968 捲筒
    網版印花機之配件9 組（下稱系爭貨物），至其客戶公司，
    當時原告司機游輝達駕駛車牌號碼291-HE號之8. 8頓營業大
    貨車運送系爭貨物。詎於運送途中，因游輝達將載運系爭貨
    物之貨車停放路邊，被告甲○○竟連同該貨車及車上之系爭
    貨物一併竊走，並將之出售予實際經營被告國鎬金屬企業有
    限公司（下稱國鎬公司）之被告丙○○，丙○○隨即在國鎬
    公司內將系爭貨物壓毀並以廢棄物處理。其後宏合公司則對
    於原告請求損害賠償，並經本院96年度訴字第1045號損害賠
    償事件判決原告應賠償宏合公司新台幣（下同）2,138,690
    元，而上開損害賠償金額係因被告等人之侵權行為所致，是
    最終之賠償責任應由被告等人負責，為此依民法第218 條之
    1 第1 項、第185 條第1 項、第188 條、公司法第23條第2
    項等規定，請求被告連帶給付2,138,690 元及法定遲延利息
    等語。
三、查訴外人宏合公司基於與本件損害賠償事件相同事實起訴請
    求本件原告損害賠償，並經本院96年度訴字第1045號損害賠
    償事件（下稱他件訴訟）判決原告應賠償宏合公司2,138,69
    0 元在案，現上訴二審由臺灣高等法院98年度上字第182 號
    損害賠償事件審理中等情，業經本院職權調取上開事件卷宗
    核閱無誤。因本件原告請求被告連帶賠償損害之金額則端視
    上開他件訴訟判決原告應賠償宏合公司之金額而定，足見，
    他件訴訟確有影響於本件民事訴訟之裁判，非俟該他件訴訟
    終結，本件民事訴訟即無由判斷。故本院認有裁定停止本件
    民事訴訟程序之必要。
四、依首開法條裁定如主文。
中    華    民    國    99    年    4     月    16    日
                    民事第二庭    法  官  黃漢權
以上正本係照原本作成
如對本裁定抗告須於裁定送達後10日內向本院提出抗告狀，並應
繳納抗告費新台幣壹仟元。
中    華    民    國    99    年    4     月    16    日
                                  書記官  郭玉芬

司法院資訊處製作；財團法人民間司法改革基金會備份。
